臺灣彰化地方法院刑事判決　　　　　　　96年度訴緝字第43號
公　訴　人　臺灣彰化地方法院檢察署檢察官
被　　　告　甲○○
上列被告因違反毒品危害防制條例案件，經檢察官提起公訴（九
十五度毒偵字第二０六九號），本院裁定依簡式審判程序審理，
判決如下：
    主  文
甲○○連續施用第一級毒品，累犯，處有期徒刑捌月。
    事  實
一、甲○○前於民國九十一年七月七日，因施用第二級毒品案件
    ，經本院以九十一年度斗簡字第一六三號判處有期徒刑四月
    確定，入監執行後，於九十二年十二月十日執行完畢。又其
    因上揭施用毒品案件，經臺灣彰化地方法院檢察署檢察官聲
    請簡易判決處刑並聲請強制戒治，經本院裁定令入戒治處所
    施以強制戒治後，已於九十二年八月十日執行完畢釋放。詎
    甲○○仍不思悔改，於上揭強制戒治處分執行完畢釋放後五
    年內，基於施用第一級毒品海洛因之概括犯意，自九十五年
    三月十五日某時起至同年月三十日十九時許止，在其位於彰
    化縣二林鎮振興里自由巷二十八之一號住處或彰化縣芳苑鄉
    路○村路旁某處，以將海洛因摻入香菸中點燃後吸食之方式
    ，連續施用第一級毒品海洛因多次。嗣於九十五年三月三十
    日十九時四十分許，其因接受員警採尿送驗，經檢驗出嗎啡
    陽性反應，始悉上情。
二、案經彰化縣警察局芳苑分局（前為二林分局）報請臺灣彰化
    地方法院檢察署檢察官偵查起訴。
    理  由
一、上開事實，業據被告甲○○於本院審理時坦承不諱，且被告
    於九十五年三月三十日為警採集之尿液，經送詮昕科技股份
    有限公司檢驗結果，確呈嗎啡陽性反應，此有彰化縣警察局
    二林分局委託檢驗尿液代號與真實姓名對照單及詮昕科技股
    份有限公司出具之濫用藥物尿液檢驗報告等附卷可稽，被告
    自白核與事實相符。又被告前於九十一年間，因施用毒品案
    件，經本院裁定令入戒治處所施以強制戒治後，於九十二年
    八月十日執行完畢釋放，有臺灣彰化地方法院檢察署刑案資
    料查註紀錄表及臺灣高等法院被告前案紀錄表等附卷可據，
    被告於上述強制戒治處分執行完畢釋放後五年內再施用第一
    級毒品，其事證明確，自應依法論科。
二、核被告所為，係犯毒品危害防制條例第十條第一項之施用第
    一級毒品罪。被告於施用前持有第一級毒品海洛因之低度行
    為，應為施用之高度行為所吸收，不另論罪。又被告行為後
    ，刑法業於九十四年二月二日修正公布，並於九十五年七月
    一日施行，關於本件罪刑有關之連續犯、累犯等規定均經修
    正，為確定本案應適用之新、舊法，茲比較如下：（一）修
    正前刑法第五十六條關於連續犯之規定，業已修正刪除，而
    本件被告於舊法時期所犯之多次施用第一級毒品犯行，依修
    正前連續犯之規定，原應論以一罪，並得加重其刑至二分之
    一，是最重本刑為七年六月，若依修正後之刑法，已無連續
    犯之規定，當依各次犯行分別論斷，則最重本刑顯已逾七年
    六月之上。（二）查被告前於九十一年七月七日，因施用第
　　二級毒品案件，經本院以九十一年度斗簡字第一六三號判處
  　有期徒刑四月確定，入監執行後，於九十二年十二月十日執
    行完畢，有上揭臺灣彰化地方法院檢察署刑案資料查註紀錄
    表及臺灣高等法院被告前案紀錄表等附卷可參，被告受此有
    期徒刑執行完畢後，五年以內再故意犯本件之施用第一級毒
    品罪，不論依修正前之刑法第四十七條，或修正後之刑法第
    四十七條第一項之規定，均構成累犯，對被告而言即無有利
    或不利之情形。（三）經綜合比較新、舊法之結果，顯以被
    告行為時之舊法較有利於被告，依刑法第二條第一項前段規
    定，本案自應適用被告行為時之法律即修正前刑法第五十六
    條、第四十七條分別論斷。準此，則被告先後多次施用犯行
    ，時間緊接，顯係基於概括之犯意，觸犯構成要件相同之罪
    名，應依修正前刑法第五十六條連續犯之規定論以一罪，並
    加重其刑。又被告於上開有期徒刑執行完畢後，五年以內再
    犯本件有期徒刑以上之罪，應依刑法修正前第四十七條累犯
    規定遞加重其刑。爰審酌被告前有施用毒品之前科及其犯罪
    之之動機、目的、施用毒品係自戕身心，且曾因施用毒品而
    送強制戒治處分，猶不知悔改，未能戒除毒癮，竟又再度施
    用毒品，顯乏禁絕毒害之決心，暨其犯後尚知坦承犯行等一
    切情狀，量處如主文所示之刑，以示懲儆。至被告行為後，
    中華民國九十六年罪犯減刑條例雖於九十六年七月四日公布
    施行，然因被告係經警於九十六年九月二十二日緝獲到案，
    而非自動歸案接受本院審判，依中華民國九十六年罪犯減刑
    條例第五條規定，自不得依該條例減刑，附此敘明。
據上論斷，應依刑事訴訟法第二百七十三條之一第一項、第二百
九十九條第一項前段，毒品危害防制條例第十條第一項，刑法第
十一條前段、第二條第一項前段，修正前刑法第五十六條、第四
十七條，判決如主文。
本案經檢察官蔡曉崙到庭執行職務。
中　　華　　民　　國　　96　　年　　10　　月　　22　　日
                  　　　　　刑事第六庭
                                法  官  王義閔
以上正本證明與原本無異。
如不服本判決，應於判決送達後10日內，向本院提出上訴書狀，
上訴書狀應「敘述具體上訴理由」，並按他造當事人之人數附繕
本。「切勿逕送上級法院」。
中　　華　　民　　國　　96　　年　　10　　月　　22　　日
                                書記官  洪年慶
附錄本案論罪科刑法條全文：
毒品危害防制條例第10條
施用第一級毒品者，處6月以上5年以下有期徒刑。
施用第二級毒品者，處3年以下有期徒刑。
